【裁判字號】    90,易緝,163
【裁判日期】    901018
【裁判案由】    傷害等
【裁判全文】
臺灣高雄地方法院刑事判決                          九十年度易緝字第一六三號
    公  訴  人  臺灣高雄地方法院檢察署檢察官
    被      告  甲○○
右列被告因傷害等案件，經檢察官提起公訴（八十八年度偵字第九一三二號），本院
判決如左：
    主  文
甲○○共同意圖為自己不法之所有，以恐嚇使人將本人之物交付，未遂，處有期徒刑
捌月。
    事  實
一、甲○○曾有多次犯罪前科（不構成累犯），於民國八十七年十一月廿二日下午五
    時四十分許，夥同其他不詳姓名年籍之成年男子三人，至高雄市前鎮區○○○街
    一五○巷五號，共同毆打陳建喬及乙○○○夫婦，致陳建喬受有頭頂部裂傷一公
    分，乙○○○受有右頰紅腫、口腔內流血等傷害；並意圖為自己不法之所有，對
    陳建喬夫婦二人以：「三曰內交錢，否則要殺害」等語，施加恐嚇，致其心生畏
    懼，惟陳建喬及乙○○○夫婦均未交錢而未遂。
二、案經陳建喬及乙○○○夫婦訴由高雄市政府警察局前鎮分局報請臺灣高雄地方法
    院檢察署檢察官偵查起訴。
    理  由
一、訊據被告甲○○固不否認右揭傷害告訴人陳建喬及乙○○○之事實，惟矢口否認
    有恐嚇告訴人要求告訴人交付金錢之不法犯行，辯稱：告訴人因欠伊母親會錢，
    伊才去找告訴人要，伊沒有恐嚇告訴人，當時伊是與告訴人一起打架，伊的牙齒
    也被打斷云云。經查：告訴人陳建喬及乙○○○否認有欠被告母親會錢，被告亦
    無法提出證據以實其說，而證人即告訴人之鄰居馮吳雪及林陳素貞亦於偵訊時到
    庭結證稱：「我們當時（八十七年十一月廿二日）在現場，有看到甲○○拿椅子
    及拳頭打告訴人夫婦，並說三天內若沒拿錢出來要他們死」等語（見偵卷第十頁
    後頁），參以證人馮吳雪及林陳素貞二人，僅係告訴人之鄰居，並無親屬僱傭關
    係，而被告亦自承與該二人並無仇隙，難認上開證人會甘冒偽證罪責而設詞誣陷
    被告，是證人馮吳雪及林陳素貞之上開證言尚堪採信。此外，被告毆打陳建喬及
    乙○○○，致陳建喬受有頭頂部裂傷一公分，乙○○○受有右頰紅腫、口腔內流
    血等傷害，有驗傷診斷證明書二紙附卷可佐，被告所辯，無非事後飾卸之詞，難
    為其有利之認定。本件事證明確，被告犯行足堪認定。
二、核被告甲○○所為，係犯刑法第二百七十七條第一項之傷害罪，及同法第三百四
    十六條第三項、第一項之恐嚇取財未遂罪。公訴人認被告係犯刑法第三百二十一
    條第一項之傷害罪及同法第二百四十六條第三項、二項之恐嚇取財未遂罪，容有
    未洽，起訴法條應予變更。其已著手恐嚇取財犯行之實行而不遂，為未遂犯，爰
    按既遂犯之刑減輕之。被告以一行為分別接續傷害、恐嚇二告訴人，觸犯二罪名
    ，侵害二法益，均為想像競合犯。所犯上開二罪，有方法結果之牽連關係，為牽
    連犯，應從一重之恐嚇取財未遂罪處斷。又被告甲○○與不詳姓名年籍之成年男
    子三人間，有犯意之聯絡及行為之分擔，均為共同正犯。審酌被告之素行非佳，
    有臺灣高雄地方法院檢察署刑案資料查註紀錄表及臺灣高雄地方法院被告全國前
    案紀錄表各一份附卷可稽，其不思以正當途徑取得金錢，竟以此傷害、恐嚇他人
    之不法手段欲獲錢財，惡行不輕，且犯後猶飾詞卸責，未見悔意，亦未供出共犯
    之真實姓名年籍資料供檢警單位深入調查依法究辦，雖於本院審理時表示欲與告
    訴人和解，惟未達成和解，未取得告訴人之原諒，及犯後態度等一切情狀，爰量
    處如主文所示之刑，以示懲儆。
三、據上論斷，應依刑事訴訟法第二百九十九條第一項前段、第三百條，刑法第二十
    八條、第二百七十七條第一項、第三百四十六條第三項、第一項、第五十五條、
    第二十六條前段，罰金罰鍰提高標準條例第一條前段，判決如主文。
中      華      民      國      九十      年      十      月    十八    日
                                  臺灣高雄地方法院刑事第二庭
                                      法  官    劉建利
右正本證明與原本無異。
如不服本判決，應於判決送達後十日內，向本院提出上訴狀。
                                      書記官    洪生輝
中      華      民      國      九十      年      十      月    二十二  日
附錄論罪科刑法條：刑法第二百七十七條第一項、第三百四十六條第三項、第一項。
中華民國刑法第二百七十七條
 (普通傷害罪)
傷害人之身體或健康者，處三年以下有期徒刑、拘役或一千元以下罰金。
犯前項之罪因而致人於死者，處無期徒刑或七年以上有期徒刑；致重傷者
，處三年以上十年以下有期徒刑。
中華民國刑法第三百四十六條
 (單純恐嚇罪)
意圖為自己或第三人不法之所有，以恐嚇使人將本人或第三人之物交付者
，處六月以上五年以下有期徒刑，得併科一千元以下罰金。
以前項方法得財產上不法之利益，或使第三人得之者，亦同。
前二項之未遂犯罰之。


司法院資訊處製作；財團法人民間司法改革基金會備份。
